臺灣臺中地方法院刑事判決             100年度訴字第1365號
公  訴  人  臺灣臺中地方法院檢察署檢察官
被      告  陳瑞鑫
上列被告因毒品危害防制條例案件，經檢察官提起公訴（100 年
度毒偵字第1437號），被告於準備程序中就被訴事實為有罪之陳
述，受命法官於聽取當事人之意見後，本院合議庭裁定改以簡式
審判程序審理，判決如下：
    主    文
陳瑞鑫施用第一級毒品，累犯，處有期徒刑壹年。扣案之注射針
筒貳支、鏟子貳支、夾鏈袋壹包均沒收。
    犯罪事實及理由
一、犯罪事實：陳瑞鑫前於民國92年間，因施用毒品案件，經本
    院裁定送觀察、勒戒後，認無繼續施用毒品傾向，於 92年5
    月 9日觀察、勒戒執行完畢釋放，經臺灣臺中地方法院檢察
    署檢察官，以 92年度毒偵字第300號為不起訴處分；復於93
    年間，因施用毒品案件，經本院裁定送觀察、勒戒後，認無
    繼續施用毒品傾向，於 93年6月28日觀察、勒戒執行完畢釋
    放，經臺灣臺中地方法院檢察署檢察官，以93年度毒偵字第
    10號為不起訴處分；又於96年間，因施用第一級毒品，經本
    院於 97年3月24日，以96年度訴字第4417號判決，判處有期
    徒刑10月確定；97年間，因施用第一級毒品案件，經本院於
    97年5月26日，以97年度訴字第1305號判決，判處有期徒刑1
    年確定，嗣經本院以 97年度聲字第2678號裁定，就上開2個
    有期徒刑，定其應執行之刑為有期徒刑1年8月確定，於98年
    8月 31日執行完畢。詎陳瑞鑫猶不知悛悔警惕，復基於施用
    第一級毒品海洛因之犯意，於100年3月6日上午9時許，在臺
    中市○○區○○路旁產業道路，以鏟子將分裝好的第一級毒
    品海洛因自夾鏈袋中鏟出，經混合液體後，再以注射針筒注
    射之方式，施用第一級毒品海洛因 1次。嗣經警方於同日上
    午11時45分許，在該產業道路查獲陳瑞鑫正在進行第一級毒
    品海洛因交易（陳瑞鑫涉嫌販賣第一級毒品海洛因部分，由
    檢察官另案提起公訴），並扣得陳瑞鑫所有供施用第一級毒
    品海洛因所用之注射針筒2支、鏟子2支及預備供施用第一級
    毒品海洛因之夾鏈袋 1包，經警方取得陳瑞鑫同意後，採集
    其尿液送往詮昕科技股份有限公司，以酵素免疫分析法及氣
    相層析質譜儀鑑驗結果，呈第一級毒品海洛因於人體代謝後
    之嗎啡、可待因陽性反應，因而查悉上情。
二、本案證據：
（一）被告陳瑞鑫於警詢、檢察官偵查、本院行準備程序及審理
      時之自白。
（二）臺中市政府警察局清水分局委託鑑驗尿液代號與真實姓名
      對照表、詮昕科技股份有限公司濫用藥物尿液檢驗報告（
      尿液檢驗結果呈嗎啡、可待因陽性反應）。
（三）臺灣高等法院被告前案紀錄表（證明被告陳瑞鑫係觀察、
      勒戒執行完畢釋放後，5 年內再犯毒品危害防制條例第10
      條之罪）。
（四）扣案陳瑞鑫所有供施用第一級毒品海洛因所用之注射針筒
      2支、鏟子2支及預備供施用第一級毒品海洛因之夾鏈袋 1
      包。
三、論罪科刑：
（一）核被告陳瑞鑫所為，係犯毒品危害防制條例第 10條第1項
      之施用第一級毒品海洛因罪。
（二）被告陳瑞鑫曾於96年間，因施用第一級毒品，經本院於97
      年 3月24日，以96年度訴字第4417號判決，判處有期徒刑
      10月確定；97年間，因施用第一級毒品案件，經本院於97
      年5月26日，以97年度訴字第1305號判決，判處有期徒刑1
      年確定，嗣經本院以 97年度聲字第2678號裁定，就上開2
      個有期徒刑，定其應執行之刑為有期徒刑1年8月確定，於
      98年 8月31日執行完畢等情，有臺灣高等法院被告前案紀
      錄表在卷可稽，被告前受有期徒刑執行完畢，5 年以內故
      意再犯本件有期徒刑以上之罪，為累犯，依刑法第47條第
      1項規定加重其刑。
（三）爰審酌被告陳瑞鑫已有多次違反毒品危害防制條例之刑事
      前案紀錄等情，有臺灣高等法院被告前案紀錄表在卷可稽
      ，堪認其品行不佳，並斟酌被告再行施用第一級毒品海洛
      因，無視於毒品對於自身健康之戕害及國家對於杜絕毒品
      犯罪之禁令，惡性非輕，本諸施用毒品者均有相當程度之
      生理成癮性及心理依賴性，其犯罪心態與一般刑事犯罪之
      本質並不相同，為兼顧被告斷絕生理成癮性及心理依賴性
      之必要，及被告犯後業已坦承犯行，態度尚稱良好等一切
      情狀，量處如主文所示之刑，以示懲儆。公訴意旨雖具體
      求處本院判決被告有期徒刑1年2月，然被告施用第一級毒
      品海洛因犯行，本質上仍屬自我戕害之行為，本院斟酌刑
      法第57條規定，認量處如主文所示之刑，以足生懲儆之效
      ，公訴意旨之具體求刑，毋寧過重，附此說明。
（四）扣案之注射針筒2支、鏟子2支，係被告所有，供上開施用
      第一級毒品海洛因犯罪所用之物；夾鏈袋 1包，係被告所
      有，供預備施用第一級毒品海洛因之物，業據被告供承在
      卷，爰均依刑法第38條第1項第2款規定宣告沒收。至扣案
      之第一級毒品海洛因 5包，被告堅稱係其另案供販賣之第
      一級毒品，與本案施用第一級毒品無關，而被告所涉販賣
      第一級毒品案件，業經檢察官提起公訴，該 5包第一級毒
      品海洛因，自為該案之重要證據，應於該案另為適法之處
      理，本院無從於本案為沒收銷燬之諭知，附此說明。
四、依刑事訴訟法第273條之1第1項、第299條第1項前段、第310
    條之2、第454條第1項，毒品危害防制條例第10條第1項，刑
    法第 11條前段、第47條第1項、第38條第1項第2款，判決如
    主文。
中    華    民    國   100    年    7     月    13    日
                  刑事第二庭  法  官  陳  得  利
以上正本證明與原本無異。
如不服本判決應於收受判決後10日內向本院提出上訴書狀，並應
敘述具體理由；其未敘述上訴理由者，應於上訴期間屆滿後20日
內向本院補提理由書（均須按他造當事人之人數附繕本）「切勿
逕送上級法院」。
                              書記官  吳  慕  先
中    華    民    國   100    年    7     月    13    日
附錄本案論罪科刑法條全文：
毒品危害防制條例第10條
施用第一級毒品者，處6月以上5年以下有期徒刑。